臺灣桃園地方法院刑事判決　　　　　　　 96年度易字第688號
公　訴　人　臺灣桃園地方法院檢察署檢察官
被　　　告　乙○○
　　　　　　　　　　　號
上列被告因業務侵占案件，經檢察官提起公訴（95年度偵字第
19674號、96年度偵字第3815號），本院判決如下︰
    主  文
乙○○意圖為自己不法之所有，而侵占對於業務上所持有之物，
處有期徒刑陸月，如易科罰金，以新臺幣壹仟元折算壹日，減為
有期徒刑月，如易科罰金，以新臺幣壹仟元折算壹日。又意圖
為自己不法之所有，而侵占對於業務上所持有之物，處有期徒刑
陸月，如易科罰金，以新臺幣壹仟元折算壹日，減為有期徒刑
月，如易科罰金，以新臺幣壹仟元折算壹日。應執行有期徒刑陸
月，如易科罰金，以新臺幣壹仟元折算壹日。
    事  實
一、乙○○於民國95年5月28日起至95年7月20日止受僱於桃園縣
    平鎮市○○路69巷5 號裕和煤氣有限公司（下稱裕和公司）
    ，嗣於95年8 月1 日起至95年8 月20日止受僱於桃園縣平鎮
    市○○路8 號中原興煤氣有限公司（下稱中原興公司），均
    擔任運送瓦斯並收取貨款之職務，為從事業務之人。竟於任
    職裕和公司期間即95年7 月20日外出運送瓦斯，而收受裕和
    公司客戶交付之貨款共計新台幣 (下同)3790 元後，竟基於
    為自己不法所有之意圖，以變易持有為所有之意思，將上開
    貨款予以侵占入己。又於任職中原興公司期間即95年8 月20
    日外出運送瓦斯，而收受中原興公司客戶交付之貨款共計66
    90元後，另竟基於為自己不法所有之意圖，以變易持有為所
    有之意思，將上開貨款予以侵占入己。嗣因乙○○未返回裕
    和公司、中原興公司上班，始悉上情。
二、案經裕和公司訴請臺灣桃園地方法院檢察署檢察官及中原興
    公司訴由桃園縣政府警察局平鎮分局報請臺灣桃園地方法院
    檢察署檢察官偵查起訴。
    理  由
一、證據能力之判斷：
  (一)「被告以外之人於審判外之陳述，雖不符前四條之規定，而
    經當事人於審判程序同意作為證據，法院審酌該言詞陳述或
    書面陳述作成時之情況，認為適當者，亦得為證據。」刑事
    訴訟法第159條之5 第1項定有明文。
  (二)檢察官及被告乙○○對於本院認定犯罪事實所引用之證據方
    法，均未爭執證據能力，並同意作為證據（見本院卷第61頁
    、96年9 月27日審判筆錄），本院審酌其作成時之情況，認
    為並無不適當之情事，均得作為證據。
二、認定事實所憑之證據及理由：
  (一)上揭犯罪事實，業據被告於本院審理時坦承不諱 (詳本院95
    年9 月27日審判筆錄第6 頁)， 核與證人即裕和公司告訴代
    理人丙○○於警詢及偵訊之指述 (詳95年度他字第4396號偵
    查卷第10頁至第13頁、96年度偵字第3815號偵查卷第4 頁至
    第6 頁)、 證人即中原興公司負責人甲○○於警詢、偵訊及
    本院審理時之指述 (詳95年度偵字第19674 號偵查卷第9 頁
    至第10頁、第19頁至第21頁、本院95年9 月27日審判筆錄第
    2 頁至第3 頁)相符，並有裕和公司營業報表 (附96年度偵
    字第3815號偵查卷第7 頁)、 中原興公司送貨客戶單 (附95
    年度偵字第19674 號偵查卷第11頁至第13頁）等在卷可稽。
    綜此，由上開證人證詞、營業報表、送貨客戶單等補強證物
    ，足證被告前開自白與事實相符。
  (二)雖被告於本院準備程序中辯稱：因為裕和公司沒有給我加班
    費，而且我認為那是該給我薪資的錢云云，然縱裕和公司積
    欠被告加班費，被告亦應循正當管道請求公司支付加班費，
    當非於未徵得公司同意前逕自拿取，是被告此部分所辯，要
    與其犯行無涉，附此敘明。
  (三)綜上，本件事證明確，被告犯行堪予認定，應依法論科。
三、論罪科刑之依據：
    按被告於95年7月20日係受僱於桃園縣平鎮市○○路69巷5號
    裕和公司，嗣於95年8 月20係受僱於桃園縣平鎮市○○路8
    號中原興公司，均擔任運送瓦斯並收取貨款之職務，為從事
    業務之人。其利用外出運送瓦斯代收貨款之機會，將其代收
    客戶交付之貨款侵占入己，核其所為，均係犯刑法第336 條
    第2 項之業務侵占罪。又被告2 次業務侵占犯行，犯意各別
    ，行為互殊，應予分論併罰。爰審酌被告於本案犯罪前並無
    前科，此有臺灣高等法院被告前案紀錄表在卷足憑，本次係
    利用外出運送瓦斯代收貨款之機會，將其代收客戶交付之貨
    款侵占入己，然2 次侵占之金額僅為3790元、6690元，所侵
    占之金額尚微，且已與中原興公司負責人甲○○和解，並已
    返還6690元，業據甲○○於本院審理時證述明確及其犯後於
    本院審理時坦承犯行，犯後態度尚稱良好，惟未與裕和公司
    達成和解等一切情狀，爰量處如主文所示之刑，併諭知易科
    罰金折算標準，並定其應執行之刑及諭知易科罰金折算標準
    。末查，被告犯罪時間在中華民國96年4 月24日以前，符合
    中華民國96年罪犯減刑條例第2 條第1 項第3 款所規定減刑
    之要件，應均依同條例第2 條第1 項第3 款之規定，均減刑
    2 分之1 ，並定其應執行之刑及諭知易科罰金折算標準。
據上論斷，應依刑事訴訟法第299 條第1 項前段、刑法第336條第
2項、第41條第1 項前段、第51條第5 款、刑法施行法第1之1條第
1 項、第2 項前段，中華民國96年罪犯減刑條例第2 條第1 項第
3款 、第7 條、第9 條，判決如主文。
本案經檢察官丁俊成到庭執行職務
中　　華　　民　　國　　96　　年　　10　　月　　18　　日
                  刑事第六庭  審判長法　官　黃梅淑
                                            錢建榮
                                            宣玉華
以上正本證明與原本無異。
如不服本判決，應於判決送達後10日內向本院提出上訴狀（應附
繕本），其未敘述上訴理由者，應於上訴期間屆滿後20日內補提
理由書狀於本院，上訴於臺灣高等法院。
                                    書記官　楊郁馨
中　　華　　民　　國　　96　　年　　10　　月　　22　　日
